臺灣臺中地方法院刑事判決　　　　　　　94年度訴字第2030號
公　訴　人　臺灣臺中地方法院檢察署檢察官
被　　　告　甲○○
上列被告因毒品危害防制條例案件，經檢察官提起公訴（九十四
年度毒偵字第二六三二號），被告於本院行準備程序時就被訴事
實為有罪之陳述，經本院受命法官聽取當事人意見後，由本院合
議庭裁定以簡式審判程序判決如下：
    主  文
甲○○施用第一級毒品，累犯，處有期徒刑捌月；扣案之第一級
毒品海洛因壹包（送驗結果含第一級第六項毒品海洛因成分，淨
重零點貳壹公克【空包裝重零點壹捌公克】），沒收銷燬之。又
施用第二級毒品，累犯，處有期徒刑肆月。應執行有期徒刑壹年
；扣案之第一級毒品海洛因壹包（送驗結果含第一級第六項毒品
海洛因成分，淨重零點貳壹公克【空包裝重零點壹捌公克】），
沒收銷毀之。
    犯罪事實
一、甲○○曾於民國九十一年間因違反毒品危害防制條例案件，
    經本院於九十一年六月五日以九十一年度訴字第一一二○號
    判處有期徒刑八月，另於同年間，因違反選舉罷免法案，經
    本院於九十二年一月二十七日以九十一年度訴字第四二四號
    判處有期徒刑三月，前開二罪經定應執行有期徒刑十月確定
    ，於九十三年八月二十四日執行完畢。另於九十一年間，因
    施用毒品案件，經本院以九十一年度毒聲字第三三二號裁定
    令入戒治處所強制戒治，於九十二年一月二十五日執行完畢
    。詎仍不知悔改，於前開強制戒治執行完畢後之五年內，竟
    基於施用第一級毒品海洛因之犯意，於九十四年四月二十五
    日上午十時許，在臺中市○區○○里○○路○段七巷十號住
    處內，以將海洛因摻水後置於注射針筒內注射入體內之方式
    ，施用第一級毒品海洛因一次；復基於施用第二級毒品甲基
    安非他命之犯意，於九十四年四月二十三日凌晨零時許，以
    將甲基安非他命置於玻璃球吸食器內燒烤後吸食之方式，施
    用第二級毒品甲基安非他命一次。嗣為警於九十四年四月二
    十五日晚間七時五十分許，在臺中市○○路與福龍街口查獲
    ，並扣得第一級毒品海洛因一包（送驗結果含第一級第六項
    毒品海洛因成分，淨重○．二一公克【空包裝重○．一八公
    克】）；且為警採尿送驗後，始查悉上情。
二、案經臺中市警察局第五分局報告臺灣臺中地方法院檢察署檢
    察官偵查起訴。
    理  由
一、上揭犯罪事實，業據被告甲○○於本院準備及簡式審判程序
    中坦承不諱，復查：
（一）被告甲○○於九十四年四月二十五日為警查獲時，在臺中
      市警察局第五分局採尿送驗結果呈安非他命類藥物、鴉片
      代謝物陽性反應，復經以氣相層析質譜儀（GC /MS）分析
      法確認結果仍呈甲基安非他命、可待因、嗎啡陽性反應等
      情，有委託鑑驗尿液代號與真實姓名對照表、詮昕科技股
      份有限公司九十四年五日十日出具之尿液鑑定報告一紙在
      卷可憑（見偵查卷第二七、四七頁）。再者，為警扣得之
      第一級毒品海洛因一包，經送請法務部調查局檢驗結果均
      含第一級第六項毒品海洛因成分，淨重○．二一公克【空
      包裝重○．一八公克】等情，有法務部調查局九十四年七
      月五日調科壹字第120016099號鑑定通知書在卷可參（見
      本院卷第三四頁），足見被告自白確與事實相符。
（二）又被告甲○○於九十一年間，因施用毒品案件，經本院以
      九十一年度毒聲字第三三二號裁定令入戒治處所強制戒治
      ，於九十二年一月二十五日執行完畢等情，有臺灣臺中地
      方法院檢察署刑案資料查註紀錄表及臺灣高等法院被告全
      國前案紀錄表各一紙在卷可參。被告於前開強制戒治執行
      完畢後五年內，再犯本案，依毒品危害防制條例第二十三
      條第二項規定，被告自應受刑事制裁，應依法論科。
（三）本件事證業臻明確，被告犯行至堪認定。
二、按海洛因、安非他命係毒品危害防制條例第二條第二項第一
    款、第二款所定之第一級毒品、第二級毒品，不得非法施用
    。是以：
（一）核被告甲○○於九十四年四月二十五日上午十時許，施用
      第一級毒品海洛因一次之部分，係犯毒品危害防制條例第
      十條第一項之施用第一級毒品罪。另被告甲○○於九十四
      年四月二十三日凌晨零時許，施用第二級毒品甲基安非他
      命一次之犯行，則係犯同條第二項之施用第二級毒品罪。
（二）被告甲○○持有第一級毒品海洛因及第二級毒品安非他命
      後，進而施用，其持有之低度行為應為施用之高度行為所
      吸收，不另論以持有第一級毒品罪及持有第二級毒品罪。
（三）又被告甲○○所犯上開二罪，則犯意各別，行為互殊，罪
      名不同，應分論併罰。
（四）被告甲○○曾於九十一年間因違反毒品危害防制條例案件
      ，經本院於九十一年六月五日以九十一年度訴字第一一二
      ○號判處有期徒刑八月，另於同年間，因違反選舉罷免法
      案，經本院於九十二年一月二十七日以九十一年度訴字第
      四二四號判處有期徒刑三月，前開二罪經定應執行有期徒
      刑十月確定，於九十三年八月二十四日執行完畢等情，有
      臺灣高等法院被告全國前案紀錄表、臺灣臺中地方法院檢
      察署刑案資料查註紀錄表各一份在卷可按，其受有期徒刑
      之執行完畢，五年以內再犯本件有期徒刑以上之罪，均為
      累犯，依法分別加重其刑。
（五）爰審酌被告甲○○於九十一年間，因施用毒品案件，經本
      院以九十一年度毒聲字第三三二號裁定令入戒治處所強制
      戒治，於九十二年一月二十五日執行完畢，竟仍不知戒惕
      ，再度違犯本件毒品危害防制條例第十條第一項及第二項
      之罪，無視於毒品對於自身健康之戕害及國家對於杜絕毒
      品犯罪之禁令；其犯罪之動機、目的單純；又施用毒品係
      自戕行為，犯罪手段平和，亦未因此而危害他人，所生損
      害非大；再考之其於犯後坦承犯行，態度良好，並參諸施
      用毒品者均有相當程度之成癮性及心理依賴，其犯罪心態
      與一般刑事犯罪之本質並不相同，應側重以適當之醫學治
      療及心理矯治處遇為宜等一切情狀，分別量處如主文所示
      之刑，並定其應執行之刑，以示懲儆。
（六）至扣案之第一級毒品海洛因一包，經送請法務部調查局檢
      驗結果含第一級第六項毒品海洛因成分，淨重○．二一公
      克【空包裝重○．一八公克】，有法務部調查局九十四年
      七月五日調科壹字第120016099號鑑定通知書在卷可參（
      見本院卷第三四頁），係毒品危害防制條例第二條第二項
      第一款所定之第一級毒品，屬違禁物，不問是否為被告所
      有，應依毒品危害防制條例第十八條第一項前段之規定宣
      告沒收並銷燬之。
據上論斷，應依刑事訴訟法第二百七十三條之一第一項、第二百
九十九條第一項前段，毒品危害防制條例第十條第一項、第二項
、第二十三條第二項、第十八條第一項前段，刑法第十一條前段
、第四十七條、第五十一條第五款，判決如主文。
本案經檢察官乙○○到庭執行職務
中    華    民    國  九十四  年   七   月    二十九  日
                        臺灣臺中地方法院刑事第十二庭
                                法  官  劉  兆  菊
右正本證明與原本無異。
如不服本判決，應於送達後十日內向本院提出上訴狀（須附繕本
），上訴於臺灣高等法院臺中分院。
                                書記官  孫  立  文
中    華    民    國  九十四  年   七   月    二十九  日
附錄論罪科刑法條
毒品危害防制條例第十條
施用第一級毒品者，處六月以上五年以下有期徒刑。
施用第二級毒品者，處三年以下有期徒刑。
